最　高　行　政　法　院　裁　定　　　　　　　　　九十一年度裁字第一一六一號
　　再 審原 告　山盟環保股份有限公司
　　代　表　人　乙○○
　　再 審被 告　財政部臺灣省中區國稅局
　　代　表　人　甲○○
右當事人間因營利事業所得稅事件，再審原告對於中華民國九十年三月二十二日本院
九十年度判字第四五五號判決，提起再審之訴。本院裁定如左：
　　主  文
再審之訴駁回。
再審訴訟費用由再審原告負擔。
　　理  由
按對於高等行政法院之終局判決，除法律別有規定外，得上訴於最高行政法院，然對
最高行政法院之確定終局判決如有不服，則不得「上訴」於高等行政法院，此觀行政
訴訟法第二百三十八條第一項規定自明。本件再審原告不服本院九十年度判字第四五
五號判決，向台中高等行政法院提起「上訴」，經該院以（九○）中高行振審字第00
1961號函移請本院辦理，本院則以對本院確定終局判決聲明不服之再審事件處理，合
先說明。
次按當事人對於行政法院之判決，提起再審之訴，須有行政訴訟法第二百七十三條第
一項、第二項所定情形之一者，方得為之。又再審之訴狀內，應表明再審理由及關於
再審理由之證據，行政訴訟法第二百七十七條第一項第四款亦規定甚明。所謂表明再
審理由，必須指明確定之原判決有如何合於法定再審事由之具體情事始為相當，倘未
依法表明或僅說明所再審之原判決前之訴訟程序所為裁判，有如何再審事由，而未一
語指及其所再審之原判決有合於再審之事由者，均難謂已表明再審事由。倘未表明再
審事由，因不合法定程式要件，其訴即為不合法。又此法定程式要件之欠缺，毋庸命
其補正，依行政訴訟法第二百七十八條第一項規定，本院應逕以裁定駁回之。本件再
審原告對本院九十年度判字第四五五號判決（下稱原判決）不服，提起再審之訴，主
張：再審原告應屬買賣專業而非製造業，再審被告不就實體上之情形審究，竟不准帳
務之更正而以製造業之帳務審定，尚嫌速斷。請大院詳究後以買賣業認定直接人工部
分，予以轉正營業費用，並依再審原告提供之損益表和資產負債表認定之等語。經核
再審原告所述各節，均係陳述其在前訴訟程序起訴狀所述實體法律關係之理由，而對
於其所再審之原判決究竟有何行政訴訟法第二百七十三條第一項、第二項所定再審事
由及證據，並無一語指及，則其泛言有新證據、原判決適用法則有違誤，提起本件再
審之訴，揆諸首揭說明，其再審之訴即不合法，應予駁回。
據上論結，本件再審之訴為不合法，爰依行政訴訟法第二百七十八第一項、第一百零
四條、民事訴訟法第九十五條、第七十八條，裁定如主文。
中　　華　　民　　國　　九十一　　　年　　　十　　　　月　　　十七　　　日
                    最 高 行 政 法 院  第 二 庭
                                審 判 長 法  官　　　陳　石　獅
                                         法  官      吳  錦  龍
                                         法  官　　　彭　鳳　至
                                         法  官　　　高　啟　燦
                                         法  官　　　黃　合　文
右  正  本  證  明  與  原  本  無  異
　　　　　　　　　　　　　　　　　　　　 法院書記官　王　福　瀛
中　　華　　民　　國　　九十一　　　年　　　十　　　　月　　二十五　　　日
